【裁判字號】    99,訴,788
【裁判日期】    990825
【裁判案由】    毒品危害防制條例
【裁判全文】
臺灣高雄地方法院刑事判決               99年度訴字第788號
公  訴  人  臺灣高雄地方法院檢察署檢察官
被      告  甲○○
指定辯護人  陳魁元律師
被      告  乙○○
選任辯護人  鄭國安律師
            吳麗珠律師
上列被告等因違反毒品危害防制條例等案件，經檢察官追加起訴
（99年度偵字第4976號），本院判決如下：
    主  文
甲○○犯如附表編號1 、2 「罪名」欄所示之販賣第二級毒品罪
，共貳罪，各處如附表編號1 、2 「應處徒刑」欄所示之徒刑。
未扣案如附表編號1 、2 「應沒收或抵償之物」欄所示因販賣第
二級毒品所得之財物，沒收之，如全部或一部不能沒收時，均應
以其財產抵償之；又共同犯如附表編號3 至5 「罪名」欄所示之
販賣第二級毒品罪，共參罪，各處如附表編號3 至5 「應處徒刑
」欄所示之徒刑。扣案如附表編號3 、5 「應沒收或抵償之物」
欄所示門號0000000000號之行動電話壹支（含SIM 卡），沒收之
。未扣案如附表編號3 至5 「應沒收或抵償之物」欄所示因共同
販賣第二級毒品所得之財物，均與乙○○連帶沒收之，如全部或
一部不能沒收時，均應以其與乙○○之財產連帶抵償之。應執行
有期徒刑玖年貳月。扣案門號0000000000號之行動電話壹支（含
SIM 卡），沒收之。未扣案販賣第二級毒品所得共新臺幣貳仟捌
佰元，沒收之，如全部或一部不能沒收時，應以其財產抵償之；
另未扣案共同販賣第二級毒品所得共新臺幣貳仟伍佰元，應與乙
○○連帶沒收之，如全部或一部不能沒收時，應以其與乙○○之
財產連帶抵償之。
乙○○共同犯如附表編號3 至5 「罪名」欄所示之販賣第二級毒
品罪，共參罪，各處如附表編號3 至5 「應處徒刑」欄所示之徒
刑。扣案如附表編號3 、5 「應沒收或抵償之物」欄所示門號00
00000000號之行動電話壹支（含SIM 卡），沒收之。未扣案如附
表編號3 至5 「應沒收或抵償之物」欄所示因共同販賣第二級毒
品所得之財物，均與甲○○連帶沒收之，如全部或一部不能沒收
時，均應以其與甲○○之財產連帶抵償之。應執行有期徒刑陸年
陸月。扣案門號0000000000號之行動電話壹支（含SIM 卡），沒
收之。未扣案共同販賣第二級毒品所得共新臺幣貳仟伍佰元，應
與甲○○連帶沒收之，如全部或一部不能沒收時，應以其與甲○
○之財產連帶抵償之。
    事  實
一、甲○○、乙○○係男女朋友關係，均明知甲基安非他命係毒
    品危害防制條例所定列管之第二級毒品，依法不得持有、販
    賣之。甲○○竟基於販賣第二級毒品甲基安非他命以營利之
    犯意，分別於附表編號1 、2 所示時間、地點，以附表編號
    1 、2 所示方式，分別販賣甲基安非他命予朱建全、陳文秀
    各1 次。又甲○○、乙○○另基於共同販賣第二級毒品甲基
    安非他命以營利之犯意聯絡，分別於附表編號3 至5 所示時
    間、地點，以附表編號3 至5 所示方式，分別販賣甲基安非
    他命給陳怡臻2 次（即附表編號3 、5 ）、王元男1 次（即
    附表編號4 ）。嗣經警長期監控蒐證，並依法實施通訊監察
    後，於民國98年12月10日零時40分許，持本院核發之搜索票
    前往甲○○位於高雄縣鳥松鄉○○路36 巷5-24 號住處執行
    搜索，當場查獲甲○○、乙○○，並扣得乙○○所有供販賣
    甲基安非他命予陳怡臻所使用門號0000000000號之行動電話
    1 支（含SIM 卡），及與本案犯罪無關主要成分為Acetamin
    ophen （一種解熱鎮痛劑，即俗稱普拿疼）之粉末5 包、安
    非他命吸食器6 組、殘渣袋1 個、煙灰缸1 個（扣押筆錄誤
    載為毒品分裝盤），以及預備供分裝上揭主要成分為Acetam
    inophen 粉末之夾鏈袋1 包，進而獲悉上情。
二、案經高雄縣政府警察局刑事警察大隊報請臺灣高雄地方法院
    檢察署檢察官偵查後追加起訴。
    理  由
壹、證據能力部分
一、按被告以外之人於偵查中向檢察官所為陳述，除顯有不可信
    之情況者外，得為證據，刑事訴訟法第159 條之1 第2 項定
    有明文。本件證人朱建全、陳文秀、陳怡臻、王元男於檢察
    官偵查中所為之陳述，其等未曾提及檢察官在偵查時有不法
    取供之情形，反對該項供述得具有證據能力，亦未釋明上開
    供述有顯不可信之情況，依上說明，其等於偵查中之證言自
    均具有證據能力。
二、按被告以外之人於審判外之陳述雖不符刑事訴訟法第159 條
    之1 至之4 等四條之規定，而經當事人於審判程式同意作為
    證據，法院審酌該言詞陳述或書面陳述作成時之情況，認為
    適當者，亦得為證據；當事人、代理人或辯護人於法院調查
    證據時，知有刑事訴訟法第159 條第1 項不得為證據之情形
    ，而未於言詞辯論終結前聲明異議者，視為有前項之同意，
    同法第159 條之5 定有明文。本件證人朱建全、陳文秀、陳
    怡臻、王元男固均曾於警詢中為陳述，其等性質雖屬傳聞證
    據，惟其等上揭筆錄，業經本院審理時予以提示並告以要旨
    ，且各經檢察官、辯護人及被告等人表示意見。當事人或辯
    護人已知上述筆錄乃傳聞證據，且均未於言詞辯論終結前對
    該等筆錄之證據能力表示異議，依上開說明，是其等於警詢
    中之證言應均具有證據能力。
貳、就甲○○分別販賣第二級毒品甲基安非他命予朱建全、陳文
    秀（即綽號凸仔）（即附表編號1 、2 ）部分：
一、訊據被告甲○○對於其分別在附表編號1 、2 所示之時間、
    地點，販賣價值新台幣（下同）1000元、1800元之毒品甲基
    安非他命各1 包予朱建全、陳文秀之事實，均坦承不諱（本
    院99訴788 卷第217 、219 頁），核與證人朱建全、陳文秀
    分別於警詢、檢察官訊問時具結證述之內容（98他6788卷第
    43至46、74至75頁、98偵3802 2卷第68至69、91至92、97頁
    ）大致相符。足見被告甲○○上揭自白，核與事實相符，應
    堪採信。
二、被告甲○○於本院審理時雖辯稱伊本人親自將甲基安非他命
    交予陳文秀，陳文秀稱伊是透過另一名男子將甲基安非他命
    交給他，是希望幫伊脫罪云云。惟查，陳文秀於98年11月初
    某日以門號0000000000號之行動電話撥打甲○○所使用門號
    0000000000號之行動電話（該門號為王宗仁所申請，當時借
    給甲○○使用）聯絡後，即與甲○○約在鳳山火車站前交易
    毒品，隨後甲○○即請一位姓名、年籍不詳之男子將毒品送
    到該處交給陳文秀乙節，迭經證人陳文秀於檢察官99年1 月
    13日、同年月18日訊問具結證述在卷（98偵38022 卷第97、
    108 頁），且從證人陳文秀上揭證述內容，除證稱是與被告
    甲○○以電話聯絡購買毒品外，仍堅稱被告甲○○是請他人
    轉交毒品乙節，足認該次交易毒品並非由被告甲○○親手交
    付毒品，應堪認定。是被告甲○○辯稱是伊本人親自將甲基
    安非他命1 包交予陳文秀云云，顯與事實不符，難以令人採
    信。
三、此外復有朱建全指認犯罪嫌疑人紀錄表、高雄縣政府刑警大
    隊搜索、扣押筆錄及扣押物品目錄表、扣押物品照片（98他
    6788卷第49至53、57至64頁）、朱建全濫用藥物成品檢驗鑑
    定書及濫用藥物尿液檢驗報告（98偵38022 卷第116 、12 1
    頁）、偵查報告、通訊監察書、個人戶籍及相片影像資料查
    詢結果及通訊監察譯文等資料（98警聲搜1852卷第16至18、
    39至46頁）、陳文秀行動電話翻拍照片8 幀（98偵38022 卷
    第76至79頁）、通訊監察譯文（98警聲搜1852卷第77頁）在
    卷可稽。是被告甲○○上揭分別販賣毒品甲基安非他命予朱
    建全、陳文秀各1 次之犯行，事證明確，堪以認定，應依法
    論科。
參、被告甲○○、乙○○共同販賣第二級毒品甲基安非他命予陳
    怡臻、王元男（即附表編號3 至5 ）部分：
一、訊據被告甲○○、乙○○對於其等分別在附表編號3 、5 所
    示之時間、地點，分別販賣價值500 元、1000元之毒品甲基
    安非他命各1 包予陳怡臻（共2 次），及在附表編號4 所示
    之時間、地點，販賣價值1000元之毒品甲基安非他命1 包予
    王元男之事實，均坦承不諱（本院99訴788 卷第215 至218
    頁），核與證人陳怡臻、王元男別於警詢、檢察官訊問時具
    結證述之內容（98他6788卷第8 至9 、35至37、113 至117
    、130 至132 頁），及證人乙○○（就被告甲○○部分，本
    院卷第131 至134 頁）、甲○○（就被告乙○○部分，本院
    卷第131 至134 頁）於本院審理時具結證述之內容，大致相
    符。足見被告甲○○、乙○○上揭自白，均核與事實相符，
    應堪採信。
二、此外復有陳怡臻指認犯罪嫌疑人紀錄表、高雄縣政府刑警大
    隊搜索、扣押筆錄及扣押物品目錄表、扣押物品照片（98
    他6788卷第12至13、20至25頁）、陳怡臻濫用藥物成品檢驗
    鑑定書及濫用藥物尿液檢驗報告（98偵38022 卷第117 、
    119 頁）、偵查報告、通訊監察書、個人戶籍及相片影像資
    料查詢結果及通訊監察譯文等資料（98警聲搜1852卷第16至
    18、47至60頁）、王元男指認犯罪嫌疑人紀錄表（98他6788
    卷第121 頁）、王元男濫用藥物尿液檢驗報告（98偵38022
    卷第125 頁）、偵查報告、通訊監察書、個人戶籍及相片影
    像資料查詢結果及通訊監察譯文等資料（98警聲搜1852卷第
    16至18、69至76頁）在卷可稽。是被告甲○○、乙○○上揭
    共同販賣毒品甲基安非他命予陳怡臻、王元男之犯行，均事
    證明確，堪以認定，應依法論科。
肆、核被告甲○○就附表編號1 、2 所為，及被告甲○○、乙○
    ○就附表編號3 至5 所為，均係犯毒品危害防制條例第4 條
    第2 項之販賣第二級毒品罪。被告甲○○就附表編號2 所示
    之犯行，係透過姓名、年籍不詳之男子交付毒品予陳文秀，
    且無證據證明該名男子與被告甲○○有共同販賣毒品之犯意
    聯絡，應論以間接正犯。被告甲○○就附表編號1 至5 所示
    持有甲基安非他命之低度行為，及被告乙○○就附表編號3
    至5 所示持有甲基安非他命之低度行為，均為其等販賣甲基
    安非他命之高度行為所吸收，不另論罪。被告甲○○、乙○
    ○就附表編號3 至5 所示之販賣毒品甲基安非他命之犯行，
    有犯意聯絡及行為分擔，應論以共犯。被告甲○○就附表編
    號1 、2 所示販賣第二級毒品甲基安非他命之犯行，被告甲
    ○○、乙○○就附表編號3 至5所 示共同販賣第二級毒品甲
    基安非他命犯行各罪間，犯意個別，行為互殊，應予分論併
    罰。又被告甲○○就附表編號1 至5 所示之犯行，被告乙○
    ○就附表編號3 至5 所示之犯行，其等均於偵查中及本院審
    理時（98偵38022 卷第143 至145 、154 至156 頁、99訴78
    8 卷第215 至220 頁）自白犯行，應均依毒品危害防制條例
    第17條第2 項規定，減輕其刑。
伍、爰審酌被告甲○○、乙○○2 人為牟私利，販賣毒品殘害國
    民身心健康，足使社會施用毒品人口增加，而相對提高社會
    負成本，減損勞動生產力，影響社會層面至深且鉅，本應嚴
    懲，惟念及被告2 人除施用毒品經觀察勒戒外，並無不良前
    科，素行尚可，且犯後均坦承犯行，堪認已有悔意，及其等
    販賣毒品所得金額非鉅等一切情況，各量處如主文所示之刑
    ，並斟酌被告2 人販賣毒品之次數、犯案時間之長短等情狀
    ，分別定應執行之刑如主文所示，以資儆懲。
陸、又扣案門號0000000000號之行動電話1 支（含SIM 卡），為
    乙○○所有，業據被告乙○○供述在卷（99訴788 卷第216
    頁），且供被告甲○○、乙○○共同犯附表編號3 、5 所示
    販賣毒品甲基安非他命予陳怡臻之用，應依據毒品危害防制
    條例第19條第1 項之規定宣告沒收。又未扣案如附表編號1
    、2 「應沒收或抵償之財物」欄所示之財物（即甲○○販賣
    予朱建全1 次1000元、陳文秀1 次1800元，合計2800元），
    屬於被告甲○○販賣第二級毒品所得，應均依毒品危害防制
    條例第19條第1 項之規定宣告沒收；如全部或一部不能沒收
    時，應以其財產抵償之。另未扣案如附表編號3 至5 「應沒
    收或抵償之財物」欄所示之財物（即被告甲○○、乙○○共
    同販賣予陳怡臻2 次，其中1 次500 元、1 次1000元、王元
    男1 次1000元，合計2500元），屬於被告甲○○、乙○○共
    同販賣第二級毒品所得，均應依據毒品危害防制條例第19
    條第1 項之規定宣告連帶沒收；如全部或一部不能沒收時，
    應以其等財產連帶抵償之。另未扣案作為被告甲○○就附表
    編號1 所示與朱建全聯絡販賣毒品時所使用門號不詳之行動
    電話，並無證據證明為被告甲○○所有，而被告甲○○就附
    表編號2 所示與陳文秀聯絡販賣毒品，以及被告甲○○、乙
    ○○就附表編號4 與王元男聯絡販賣毒品時所使用門號0000
    000000號之行動電話，為第三人王宗仁所申請而借予甲○○
    使用，業據被告甲○○供述在卷（99訴788 卷第218 頁），
    依法均不得沒收。另扣案主要成分為Acetaminophen 之粉末
    5 包、安非他命吸食器6 組、殘渣袋1 個、煙灰缸1 個（扣
    押筆錄誤載為毒品分裝盤）、預備作為分裝上揭主要成分為
    Acetaminophen 粉末用之夾鏈袋1 包，均與本案犯罪無關，
    爰均不為沒收之諭知，併此敘明。
據上論斷，應依刑事訴訟法第299 條第1 項前段，毒品危害防制
條例第4 條第2 項、第17條第2 項、第19條第1 項，刑法第11條
、第28條、第51條第5 款，判決如主文。
本案經檢察官魏豪勇到庭執行職務。
中    華    民    國    99    年    8     月    25    日
                  刑事第六庭  審判長  法  官  李璧君
                                      法  官  鄭峻明
                                      法  官  曾仁勇
上列正本證明與原本無異。
如不服本判決應於收受送達後十日內向本院提出上訴書狀，其未
述上訴之理由者並得於提起上訴後十日內向本院補提理由書（須
按他造當事人之人數附繕本）。
中    華    民    國    99    年    8     月    25    日
                                      書記官  王紀芸
附錄本案論罪科刑法條
毒品危害防制條例第4條第2項
製造、運輸、販賣第二級毒品者，處無期徒刑或7 年以上有期徒
刑，得併科新臺幣1 千萬元以下罰金。
附表
┌──┬───┬────┬─────────────────┬─────┬────┬──────────┐
│編號│行為人│販賣對象│販賣時間、地點、方式              │罪      名│應處徒刑│應沒收或抵償之物    │
│    │      │        │                                  │          │        │                    │
├──┼───┼────┼─────────────────┼─────┼────┼──────────┤
│ 1  │甲○○│朱建全  │98年9 月間某日，由朱建全以門號0929│甲○○犯販│處有期徒│未扣案販賣第二級毒品│
│    │      │        │419398號之行動電話，撥打甲○○所持│賣第二級毒│刑參年捌│所得新臺幣壹仟元，沒│
│    │      │        │用門號不詳之行動電話（無證據證明為│品罪      │月。    │收之，如全部或一部不│
│    │      │        │甲○○所有）聯絡後，約在甲○○位於│          │        │能沒收時，應以其財產│
│    │      │        │高雄縣鳥松鄉○○路36巷5 之24號住處│          │        │抵償之。            │
│    │      │        │附近巷口，由甲○○交付甲基安非他命│          │        │                    │
│    │      │        │1包 予朱建全，並向朱建全收取1000元│          │        │                    │
│    │      │        │。                                │          │        │                    │
├──┼───┼────┼─────────────────┼─────┼────┼──────────┤
│ 2  │甲○○│陳文秀  │98年11月某日，由陳文秀以門號092713│甲○○犯販│處有期徒│未扣案販賣第二級毒品│
│    │      │（綽號凸│9654號之行動電話，撥打甲○○向王宗│賣第二級毒│刑參年捌│所得新臺幣壹仟捌佰元│
│    │      │仔）    │仁（無證據證明與甲○○有販賣毒品之│品罪      │月。    │，沒收之，如全部或一│
│    │      │        │犯意聯絡）所借用門號0000000000號之│          │        │部不能沒收時，應以其│
│    │      │        │行動電話聯絡後，約在高雄縣鳳山市曹│          │        │財產抵償之。        │
│    │      │        │公路70號鳳山火車站前，由甲○○指派│          │        │                    │
│    │      │        │姓名、年籍不詳之成年男子（亦無證據│          │        │                    │
│    │      │        │證明與甲○○有販賣毒品之犯意聯絡）│          │        │                    │
│    │      │        │交付甲基安非他命1 包予陳文秀，並向│          │        │                    │
│    │      │        │陳文秀收取1800元。                │          │        │                    │
├──┼───┼────┼─────────────────┼─────┼────┼──────────┤
│ 3  │甲○○│陳怡臻  │甲○○、乙○○2 人基於共同販賣第二│甲○○、曾│各處有期│扣案門號0000000000號│
│    │乙○○│        │級毒品甲基安非他命之犯意聯絡，於98│米鑾共同犯│徒刑參年│之行動電話壹支（含SI│
│    │      │        │年11月22日11時許，由陳怡臻以門號09│販賣第二級│捌月。  │M 卡），沒收之。未扣│
│    │      │        │00000000號之行動電話，撥打乙○○所│毒品罪    │        │案販賣第二級毒品所得│
│    │      │        │有門號0000000000號之行動電話，由曾│          │        │新臺幣伍佰元，連帶沒│
│    │      │        │米鑾接通後交給甲○○與陳怡臻對話，│          │        │收之，如全部或一部不│
│    │      │        │並約在甲○○位於高雄縣鳥松鄉○○路│          │        │能沒收時，應以其等財│
│    │      │        │36巷5 之24號住處交易，由乙○○從客│          │        │產連帶抵償之。      │
│    │      │        │廳電腦旁之抽屜內，取出甲基安非他命│          │        │                    │
│    │      │        │1 包交予陳怡臻，並向陳怡臻收取500 │          │        │                    │
│    │      │        │元後，與甲○○朋分花用殆盡。      │          │        │                    │
├──┼───┼────┼─────────────────┼─────┼────┼──────────┤
│ 4  │甲○○│王元男  │甲○○、乙○○2 人共同基於販賣第二│甲○○、曾│各處有期│未扣案販賣第二級毒品│
│    │乙○○│        │級毒品甲基安非他命之犯意聯絡，於98│米鑾共同犯│徒刑參年│所得新臺幣壹仟元，連│
│    │      │        │年12月2 日18時許，由王元男以門號09│販賣第二級│捌月。  │帶沒收之，如全部或一│
│    │      │        │00000000號之行動電話，撥打甲○○向│毒品罪    │        │部不能沒收時，應以其│
│    │      │        │王宗仁（無證據證明與甲○○、乙○○│          │        │等財產連帶抵償之。  │
│    │      │        │有販賣毒品之犯意聯絡）所借用門號09│          │        │                    │
│    │      │        │00000000號之行動電話，由乙○○接聽│          │        │                    │
│    │      │        │並與之相約在甲○○位於高雄縣鳥松鄉│          │        │                    │
│    │      │        │美山路36巷5 之24號住處交易，先由林│          │        │                    │
│    │      │        │文斌將甲基安非他命1 包置放於住處樓│          │        │                    │
│    │      │        │下信箱內，再由王元男將信箱內之甲基│          │        │                    │
│    │      │        │安非他命取走並投入1000元至信箱內，│          │        │                    │
│    │      │        │隔天甲○○再從信箱內拿取後，與曾米│          │        │                    │
│    │      │        │鑾朋分花用殆盡。                  │          │        │                    │
├──┼───┼────┼─────────────────┼─────┼────┼──────────┤
│ 5  │甲○○│陳怡臻  │甲○○、乙○○2 人共同基於販賣第二│甲○○、曾│各處有期│扣案門號0000000000號│
│    │乙○○│        │級毒品甲基安非他命之犯意聯絡，於98│米鑾共同犯│徒刑參年│之行動電話壹支（含SI│
│    │      │        │年12月8 日20時許，由陳怡臻以門號09│販賣第二級│捌月。  │M 卡），沒收之。未扣│
│    │      │        │00000000號之行動電話，撥打門號0989│毒品罪    │        │案販賣第二級毒品所得│
│    │      │        │158610號之行動電話，由陳怡臻與曾米│          │        │新臺幣壹仟元，連帶沒│
│    │      │        │鑾聯絡後，約在甲○○位於高雄縣鳥松│          │        │收之，如全部或一部不│
│    │      │        │鄉○○路36巷5 之24號住處樓下交易，│          │        │能沒收時，應以其等財│
│    │      │        │由甲○○、乙○○2 人一起將甲基安非│          │        │產連帶抵償之。      │
│    │      │        │他命1 包拿到樓下，再向陳怡臻收取10│          │        │                    │
│    │      │        │00元後，朋分花用殆盡。            │          │        │                    │
└──┴───┴────┴─────────────────┴─────┴────┴──────────┘

司法院資訊處製作；財團法人民間司法改革基金會備份。
